ACORDAO-COMPLETO-2538238

ACÓRDÃO 1245/2022 ATA 20/2022 - PLENÁRIO

VISTOS, relatados e discutidos estes autos de Solicitação do Congresso Nacional acerca da fiscalização sobre corte de R$ 600 milhões do orçamento previsto para financiamento de pesquisas, objeto da Proposta de Fiscalização e Controle 67 (PFC 67/2021) .
ACORDAM os Ministros do Tribunal de Contas da União, reunidos em sessão do Plenário, ante as razões expostas pelo Relator, em:
9.1. prorrogar por 90 dias, nos termos do § 2º do art. 15 da Resolução-TCU 215/2008, o prazo da presente solicitação, ficando, assim, estabelecida a data de 4/9/2022 para atendimento;
9.2. dar ciência desta deliberação à Comissão de Fiscalização Financeira e Controle da Câmara dos Deputados, nos termos do § 3º do art. 15 da Resolução-TCU 215/2008.

Solicitação do Congresso Nacional para que a Comissão de Fiscalização Financeira e Controle realize, com auxílio do Tribunal de Contas da União (TCU), ato de fiscalização e controle sobre a informação do corte do orçamento previsto para financiamento de pesquisas.

não há.

3. Interessados/Responsáveis: não há.

13.1. Ministros presentes: Ana Arraes (Presidente), Walton Alencar Rodrigues (Relator), Aroldo Cedraz, Bruno Dantas, Vital do Rêgo, Jorge Oliveira e Antonio Anastasia.
13.2. Ministro-Substituto convocado: André Luís de Carvalho.

ACORDAO-COMPLETO-2546980

Acórdão 1897/2022 - Plenário

WALTON ALENCAR RODRIGUES

Adoto, como relatório, instrução elaborada pela Secretaria de Controle Externo do Desenvolvimento Econômico:
INTRODUÇÃO
1.	Trata-se da Proposta de Fiscalização e Controle 67 (PFC 67/2021) (peça 3) , encaminhada ao TCU pelo presidente da Comissão de Fiscalização Financeira e Controle da Câmara dos Deputados (CFFC/CD) (peça 2) , solicitando ao Tribunal a realização de "ato de fiscalização e controle sobre a informação do corte de R$ 600 milhões do orçamento previsto para financiamento de pesquisas a pedido do Ministério da Economia".
EXAME TÉCNICO
2.	Na instrução inicial (peça 9) , a UT propôs conhecer a solicitação e informou que está em andamento, no âmbito do TC Processo 027.270/2021-1, acompanhamento com o mesmo objeto da PFC 67/2021 e que, desta forma, a solicitação deveria ser tratada no âmbito do referido processo. Ressaltando que ambos, o acompanhamento e a solicitação, têm o Ministro Walton Alencar como relator.
3.	Diante da manifestação da UT, foi proferido o Acórdão 202/2022-TCU-Plenário (peça 12) , no qual os ministros concordaram com que o objeto da solicitação fosse tratado no TC Processo 027.270/2021-1.
4.	De acordo com o art. 15, inciso II e parágrafo 1º, da Resolução-TCU 215/2008, o Tribunal deve atender às SCN para realização de fiscalizações em até 180 dias, contados a partir da autuação da solicitação, ou seja, neste caso, o TCU teria até 6/6/2022 para apresentar os resultados da fiscalização à CFFC/CD.
5.	Considerando que a solicitação será atendida pelo acórdão que vier a ser proferido na apreciação do TC Processo 027.270/2021-1, o qual encontra-se no gabinete do ministro-relator com proposta preliminar de oitiva e diligência, e, considerando ainda, que restam apenas 10 dias úteis para o término do prazo, é prudente prorrogar o prazo da presente solicitação, nos termos do parágrafo 2º do art. 15 da Resolução-TCU 215/2008.
PROPOSTA DE ENCAMINHAMENTO
6.	Diante do exposto, submetem-se os autos à consideração superior propondo:
a)	prorrogar por 90 dias, nos termos do §2º do art. 15 da Resolução-TCU 215/2008, o prazo para atendimento da presente SCN, ficando, assim, estabelecida a data de 4/9/2022;
b)	caso concedida a prorrogação do prazo, comunicar a decisão à Comissão de Fiscalização Financeira e Controle da Câmara dos Deputados, nos termos do §3º do art. 15 da Resolução-TCU 215/2008.

não há

Não atuou.

SOLICITAÇÃO DO CONGRESSO NACIONAL. FISCALIZAÇÃO ACERCA DE CORTE DE ORÇAMENTO PREVISTO PARA FINANCIAMENTO DE PESQUISAS. PROCESSO EM FASE DE OITIVAS E DILIGÊNCIAS. PRORROGAÇÃO DO PRAZO PARA ATENDIMENTO.

SOLICITAÇÃO DO CONGRESSO NACIONAL (SCN)

Secretaria de Controle Externo do Desenvolvimento Econômico (SecexDesen).

Trata-se de solicitação do Congresso Nacional objeto da Proposta de Fiscalização e Controle PFC 67/2021, para que o Tribunal realize "ato de fiscalização e controle sobre a informação do corte de R$ 600 milhões do orçamento previsto para financiamento de pesquisas a pedido do Ministério da Economia".
	Mediante Acórdão 202/2022-TCU-Plenário, o Tribunal decidiu que o requerimento deverá ser atendido com a conclusão do acompanhamento em curso no TC Processo 027.270/2021-1.
	Considerando que referido processo não poderá ser concluído até 6/6/2022, em razão de ainda estarem em andamento oitivas e diligências aos órgãos jurisdicionados, submeto ao Colegiado proposta de prorrogação do prazo para atendimento da presente solicitação, nos termos do § 2º do art. 15 da Resolução-TCU 215/2008, por noventa dias.
	Diante do exposto, voto, para que o Tribunal adote a deliberação que apresento ao Plenário.
TCU, Sala das Sessões, em 1 de junho de 2022.
WALTON ALENCAR RODRIGUES 
Relator